---
title: "Task3"
author: "Надия Кадерова"
date: "2023-03-12"
output: html_document
---

```{r setup, include=FALSE}
knitr::opts_chunk$set(echo = TRUE)
```
Загружаем данные:
```{r}

data <- read.table("/Users/NK/Downloads/Stocks1.csv", sep=',', header=T)
head(data)

n <- dim(data)[1]
n
```

x - зависимая переменная (акции Сбер)
```{r}
x <- diff(log(data$SBER))
```
Предикторы: 
```{r}
p1 <- diff(log(data$SANDP))
p2 <- diff(log(data$COMEX))
p3 <- diff(log(data$BRENT))
p4 <- diff(log(data$COPPER))
p5 <- diff(log(data$EURO))
p6 <- diff(log(data$RUB))
```
Построим регрессионную модель:
```{r}
model1 <- lm(x ~ p1 + p2 + p3 + p4 + p5 + p6)
summary(model1)
```
Получаем, что значимыми являются предикторы p1 и p6 (это индекс S&P500 и RUB/USD),
незначимые предикторы: p2 (Золото), p3 (Нефть.Брент), p4 (Медь), p5 (USD / Euro).
Модель не является вырожденной, так как p-значение позволяет отвергнуть гипотезу об отсутствии связи между зависимой переменной и моделью регрессии

Переоценим модель только для значимых переменных:
```{r}
model2 <- lm(x ~ p1 + p6)
summary(model2)
```
Теперь исследуем остатки:
```{r}
plot(y=rstudent(model2),x=c(1:length(rstudent(model2))),xlab="Time",ylab="Standardized Residuals",type = "o", col = "blue",lwd=1)

hist(rstudent(model2),xlab='Standardized Residuals', col = "blue")
```

По графику и гистограмме можно сказать, что, скорее, остатки не распределены нормально.

Проверим:
```{r}
library(car)
qqnorm(rstudent(model2),col="red")
qqPlot(rstudent(model2), distribution = "norm", envelope = list(style = "lines"), pch = 16,
       main = "Q-Q N(0,1) plot", ylab = "Sample Quantiles",
       xlab = "Theoretical Quantiles")

```
Распределение остатков сильно выходит за доверительную кривую
```{r}
shapiro.test((rstudent(model2)))
```
По результатам теста гипотеза о нормальном распределении остатков отвергается.

Теперь проверим некоррелируемость остатков:

```{r}
acf(rstudent(model2))
```

Видим, что не все автокорреляции лежат внутри доверительной полосы, значит, остатки не являются белым шумом



